【裁判字號】    99,交聲,483
【裁判日期】    990520
【裁判案由】    違反道路交通管理處罰條例聲明異議
【裁判全文】
臺灣臺北地方法院交通事件裁定         99年度交聲字第483號
原處分機關  交通部公路總局臺北區監理所板橋監理站
異議人即
受處分人    甲○○
上列異議人即受處分人甲○○因違反道路交通管理處罰條例案件
，對於交通部公路總局臺北區監理所板橋監理站中華民國99年3
月26日所為之處分（原處分案號：板監裁字第裁41-A00000000號
），聲明異議，本院裁定如下：
    主  文
異議駁回。
    理  由
一、按汽車駕駛人，行車速度，超過規定之最高時速，處新臺幣
    （下同）1,200 元以上2,400 元以下罰鍰，及應記違規點數
    1 點，道路交通管理處罰條例第40條、第63條第1 項第1 款
    分別定有明文。又該條例所稱之汽車，包括機器腳踏車在內
    ，同條例第3條第8款亦有明定。
二、本件異議人即受處分人甲○○於民國99年1 月21日14時37分
    許，騎乘車牌號碼9HS-706 號重型機車行經臺北市○○路○
    段（往南方向）時，經設置於該處之雷達測速照相設備儀器
    拍照採證，嗣並經臺北市政府警察局大安分局交通分隊員警
    以受處分人有「限速50公里，經測時速72公里、超速20公里
    以上未滿40公里」之違規行為為由，依違反道路交通管理處
    罰條例第40條之規定逕行舉發，嗣經原處分機關調查結果，
    仍認受處分人確有「汽車駕駛人行車速度，超過規定之最高
    時速20公里以上未滿40公里」之違規行為，乃依道路交通管
    理處罰條例第40條、第63條第1 項第1 款（裁決書漏載第1
    款）、違反道路交通管理事件統一裁罰基準及處理細則第41
    條、第43條、第44條及第67條之規定，於99年3 月26日以板
    監裁字第裁41-A00000000號裁決書裁罰受處分人1,400 元，
    並記違規點數1點在案。
三、受處分人異議意旨略以：採證照片中同時可見3 台車，有2
    台車號可辨識，如何判定是何台車超速，為此聲明異議等語
    。
四、經查，受處分人對其於前揭時間，騎乘上開機車行經臺北市
    ○○路○段（往南方向）之道路，為設置於該處之雷達測速
    照相設備儀器拍照採證等事實，並不爭執。又受處分人於前
    揭時間行經之上開路段時速限速50公里，受處分人以時速72
    公里之速度行駛，此有採證照片1 張在卷可稽（見本院卷第
    11頁）。另因上開採證照片中有2 台機車同時行經上開路段
    ，經本院函請臺北市政府警察局大安分局說明如何自該2 台
    機車中認定車牌號碼9HS-706 號機車確有超速之違規事實，
    該局函覆稱「…查依採證照片中顯示2 台車以上，依『停止
    間測去車用透明規』雷達波涵蓋範圍比對圖比對違規車輛確
    實9HS-706 號車無誤（如附件）。」，此有該局99年5 月12
    日北市警安分交字第09931712200 號函暨所附雷達波涵蓋範
    圍比對圖影本1 張附卷足稽（見本院卷第14、15頁），應堪
    認定受處分人確有超速之事實，受處分人前揭所辯，自不足
    採。本件事證明確，受處分人違規行為堪以認定，應依法論
    科。
五、綜上所述，受處分人確有騎乘機車行車速度，超過規定之最
    高時速20公里以上未滿40公里之違規行為，原處分機關依道
    路交通管理處罰條例第40條、第63條第1 項第1 款規定，裁
    處受處分人罰鍰1,400 元，並記違規點數1 點，核無違誤。
    本件受處分人之異議為無理由，自應裁定將其異議駁回。
據上論斷，應依道路交通案件處理辦法第19條，裁定如主文。
中    華    民    國    99    年    5     月    20     日
                  交通法庭  法  官  高若珊
上正本證明與原本無異。
如不服本裁定，應於裁定送達後5日內向本院提出抗告狀。
                            書記官  游曉婷
中    華    民    國    99    年    5     月    20    日

司法院資訊處製作；財團法人民間司法改革基金會備份。
